【裁判字號】    90,易,215
【裁判日期】    900329
【裁判案由】    動產擔保交易法
【裁判全文】
臺灣臺北地方法院刑事判決                            九十年度易字第二一五號
    公  訴  人  臺灣臺北地方法院檢察署檢察官
    被      告  甲○○
右列被告因違反動產擔保交易法案件，經檢察官聲請簡易判決處刑（八十九年度偵字
第二二五八七號），本院簡易庭認應適用通常程序，移由本院審理，本院判決如左：
    主  文
甲○○無罪。
    理  由
一、公訴意旨略以：被告甲○○於民國八十八年四月十七日，以動產擔保交易附條件
    買賣之方式，向天韻貿易股份有限公司（下稱天韻公司）士林門市部，購買山葉
    牌音響器材乙組，為動產擔保交易之債務人，約定總價金新台幣（下同）七萬一
    千三百五十六元，除自備款一萬九千元外，餘款分十二期給付，每月一期，每期
    付款四千三百六十三元，標的物存放地點為台北市○○路○段一四七巷八號，在
    價金未付清之前，標的物所有權仍屬於出賣人天韻公司所有，被告僅得依約占有
    使用，不得任意遷移或為其他處分，詎被告在取得音響後，僅付款乙期，即拒不
    付款，意圖為自己不法之利益，於八十八年十一月間，將該標的物遷移逃匿不知
    去向，致天韻公司追索無著受有損害，因認被告涉有動產擔保交易法第三十八條
    之罪嫌。
二、按犯罪事實應依證據認定之，無證據不得推定其犯罪事實；不能證明被告犯罪者
    ，應諭知無罪之判決，刑事訴訟法第一百五十四條、第三百零一條第一項定有明
    文。又所謂證據，須適於為被告犯罪事實之證明者，始得採為斷罪資料，如未能
    發現相當證據，或證據不足以證明，自不能以推測或擬制之方法，以為裁判基礎
    （最高法院著有五十三年台上字第二七五○號及四十年台上字第八十六號判例參
    照）。經核，公訴人認被告涉有右揭罪嫌，無非係以告訴人天韻公司代理人乙○
    ○之指訴及附條件買賣契約書影本附卷為其主要論據。
三、訊據被告堅決否認涉有右揭犯行，辯稱：伊雖有向天韻公司購買音響器材，分期
    款只付一期，嗣本想賣給朋友，並跟朋友說：「如果他可以把後面的錢付清就賣
    給他」，但因他沒有錢付，不想買，所以並無賣出，該音響器材仍在原處，並無
    遷移，伊一直住在該處，該處沒有電鈴是宿舍等語。
四、經查，被告確有於八十八年四月十七日，以動產擔保交易附條件買賣之方式，向
    天韻公司購買山葉牌音響器材乙組，為動產擔保交易之債務人，並約定標的物存
    放地點為台北市○○路○段一四七巷八號等情，業據被告坦承在卷，核與告訴人
    指訴情節相符，並有附條件買賣契約書影本附卷可憑，固堪信為真實。然該山葉
    牌音響器材乙組即標的物仍在約定存放處所，被告並無將之遷移或其他處分等情
    ，業據被告提出照片兩張附卷可稽，該兩張照片係被告與告訴人代理人乙○○赴
    現場拍得，並經乙○○到庭供認無訛。是被告並無公訴意旨所指犯行。此外，又
    查無其他積極證據，足認被告確有涉犯動產擔保交易法第三十八條之情事，應認
    不能證明被告犯罪，依法應諭知無罪之判決。
據上論斷，應依刑事訴訟法第三百零一條第一項，判決如主文。
本案經檢察官盧筱筠到庭執行職務
中      華      民      國    九十      年      三      月    二十九    日
                                      臺灣臺北地方法院刑事第三庭
                                          法  官  劉  台  安
右正本證明與原本無異
如不服本判決應於送達後十日內向本院提出上訴狀
                                          書記官  張  汝  琪
中      華      民      國    九十      年      三      月      三十    日


司法院資訊處製作；財團法人民間司法改革基金會備份。
